臺灣桃園地方法院刑事判決　　　　　　　　　　　　　九十三年度易字第七二七號
　　公　訴　人　臺灣桃園地方法院檢察署檢察官
　　被　　　告　乙○○　男　三.
　　　　　　　　甲○○
　　　　　　　　　　　　入境旅.
右列被告等因違反電子遊戲場業管理條例等案件，經檢察官聲請簡易判決處刑（九十
三年度偵字第二○五六號），經本院認有刑事訴訟法第四百五十一條之一第四項但書
第二款之情形，改行通常訴訟程序，茲判決如左：
    主      文
乙○○共同違反未依電子遊戲場業管理條例規定辦理營利事業登記者，不得經營電子
遊戲場業之規定，處拘役參拾日，如易科罰金，以參佰元折算壹日。扣案之電子遊戲
機「大舞台」壹台（含ＩＣ板壹片）、「金鯉童」壹台（含ＩＣ板壹片）均沒收。
甲○○共同違反未依電子遊戲場業管理條例規定辦理營利事業登記者，不得經營電子
遊戲場業之規定，處拘役貳拾日，如易科罰金，以參佰元折算壹日，緩刑貳年。扣案
之電子遊戲機「大舞台」壹台（含ＩＣ板壹片）、「金鯉童」壹台（含ＩＣ板壹片）
均沒收。
    事      實
一、乙○○曾於民國八十九年間因賭博案件，經臺灣板橋地方法院判處罰金二千元確
    定，並於九十年六月二十二日執行完畢（尚不構成累犯），猶不知悛悔，其係設
    於桃園縣平鎮市○○里○○路六五九巷四十六號對面貨櫃屋福利社（店名不詳）
    之負責人，明知該福利社並未依電子遊戲場業管理條例規定辦理營利事業登記，
    不得經營電子遊戲場業，竟與其以月薪新台幣（下同）一萬八千元所僱用領有工
    作證之大陸人士甲○○，及綽號「志元」之不詳姓名成年男子基於犯意之聯絡，
    自九十二年十一月二十四日起，至同年月二十九日止，在上址擺設由「志元」所
    提供之「大舞台」、「金鯉童」（聲請簡易判決處刑書誤載為金鯉魚）各一台等
    利用電、電子、電腦、機械或其他類似方式操縱，以產生或顯示聲光影像、圖案
    、動作之電子遊戲機，供不特定之人把玩娛樂，甲○○則在現場擔任櫃台，負責
    看管機台之工作。嗣於九十二年十一月二十九日十二時五十分許，為警當場查獲
    ，並扣得上開電子遊戲機二台（均各含ＩＣ板一片）。
二、案經桃園縣政府警察局平鎮分局報告臺灣桃園地方法院檢察署檢察官偵查後聲請
    以簡易判決處刑。
    理      由
一、按檢察官聲請以簡易判決處刑之案件，經法院認為有刑事訴訟法第四百五十一條
    之一第四項但書之情形者，應適用通常程序審判之，同法第四百五十二條定有明
    文。經查，本件被告乙○○、甲○○二人被訴違反電子遊戲場業管理條例等案件
    ，本院認檢察官之聲請有刑事訴訟法第四百五十一之一第四項但書第二款所定之
    事由，不得以簡易判決處刑，爰依刑事訴訟法第四百五十二條之規定，改用通常
    程序審判之，合先敘明。
二、訊據被告乙○○固坦認於右揭時、地，經警查獲伊未依電子遊戲場業管理條例規
    定辦理營利事業登記，即擺放由「志元」所提供之「大舞台」、「金鯉童」各一
    台之事實；被告甲○○則就伊受僱被告乙○○在上開貨櫃屋福利社內工作等情供
    承不諱，惟均矢口否認有何違反電子遊戲場業管理條例之犯行，被告乙○○辯稱
    ：伊不知擺放上開二台電子遊戲機係違法之事，且查獲當時上開二台電子遊戲機
    均未插電，是警察幫伊插電云云；被告甲○○則以伊僅係受僱幫忙賣飲料、包檳
    榔、訂便當，並沒有顧機台等語置辯。經查：
（一）右揭事實業據被告乙○○於警詢中自承：（問：於何時、何地擺設何種電玩為
      警查獲？）於九十二年十一月二十九日十二時五十分許，在平鎮市○○路六五
      九巷四十六號對面貨櫃屋內有擺設「大舞台」及「金鯉童」各一台；（問：該
      電玩何人所有？）我只知道叫「志元」，年籍不詳，由對方與我聯絡；（問：
      該電玩擺放多久？獲利多少？如何分法？）擺放五天。五天無人把玩。五五分
      ；（問：有無營利事業登記證？）沒有；（問：警方查獲時電玩有無插電？有
      無營業？）有插電。有營業等語綦詳在卷（見偵查卷第三頁至第四頁），並核
      與被告甲○○於警詢中所供：平時乙○○會在現場負責。．．．都是乙○○負
      責電玩部分等語一致（見偵查卷第八頁），此外，復有查獲照片四張附卷可稽
      （附於偵查卷第十四至十五頁），及上開電子遊戲機二台（均各含ＩＣ板一片
      ）扣案可資佐證。
（二）被告乙○○雖辯稱：伊不知擺放上開二台電子遊戲機係違法之事云云，惟任何
      人不得因不知法律而免除刑事責任，刑法第十六條前段定有明文，是縱被告乙
      ○○上開所辯為真，亦無從因之即為其有利之認定甚明。
（三）被告甲○○雖辯稱：伊僅係受僱幫忙賣飲料、包檳榔、訂便當，並沒有顧機台
      云云，而被告乙○○亦於本院審理附合其說（見本院九十三年八月四日審判筆
      錄），然被告乙○○於偵查中即供稱：（問：僱用甲○○作何事？）顧攤及檯
      子等語明確在卷（見偵查卷第二五頁），再佐以被告甲○○以每月一萬八千元
      之薪資受僱於被告乙○○，平日在上開貨櫃屋內負責櫃檯工作，且查獲之時亦
      僅有被告甲○○在場顧店，被告乙○○則外出買東西等情，迭經被告甲○○自
      承在卷，及扣案之上開二台電子遊戲機係擺放在上開貨櫃屋內角落處，有卷附
      之現場照片可考，足見被告甲○○對上開二台電子遊戲機應負有看管之責，蓋
      衡常被告乙○○要無於自行外出時，將上開貨櫃屋內所有物品均交由甲○○看
      顧，而唯獨排除上開二台電子遊戲機之理。職是，堪認被告乙○○於偵查中所
      供始與事實相符，其於本院審理中所述，應屬事後迴護被告甲○○之詞，實難
      遽採，被告甲○○前開所辯上情，不足採信。
（四）查被告乙○○為查獲現場之負責人，而被告甲○○則係受僱被告乙○○在現場
      擔任櫃台，負責看管機台之工作，且依被告乙○○所供，可認上開電子遊戲機
      二台均係由「志元」提供擺放，從而，被告乙○○、甲○○、「志元」等人就
      上開違反電子遊戲場業管理條例之犯行間，實有犯意聯絡及行為分擔，應論以
      共同正犯。
（五）綜上，被告二人所辯皆顯係事後卸責之詞，委無足取。本件事證明確，其等右
      揭犯行，足可認定，均應依法論科。
三、核被告乙○○、甲○○違反電子遊戲場業管理條例第十五條未依該條例規定辦理
    營利事業登記者，不得經營電子遊戲場業之規定，未依規定辦理營利事業登記，
    而經營電子遊戲場業，均係犯同條例第二十二條之罪。按所謂業務，係指個人基
    於其社會地位繼續反覆所執行之事務（最高法院八十九年台上字第八０七五號判
    例參照），被告等二人違反規定，於上開期間內持續經營電子遊戲場業務，本即
    為繼續反覆執行其業務行為接續之動作，祇論以一違反未依電子遊戲場業管理條
    例規定辦理營利事業登記者，不得經營電子遊戲場業之規定罪。又被告乙○○、
    甲○○與「志元」間，就上開犯行有犯意聯絡及行為分擔，均為共同正犯。爰審
    酌被告等二人僅擺設電子遊戲機二台，經營時間尚未滿一月，犯罪情節非重，惟
    犯後否認犯行態度不佳，及其等之犯罪動機、目的、手段、素行等一切情狀，量
    處如主文所示之刑，並諭知易科罰金之折算標準。末查，被告甲○○前未曾受有
    期徒刑以上刑之宣告，此有刑案資料查註紀錄表及臺灣高等法院被告全國前案紀
    錄表各一份在卷足佐，其因一時失慮，受僱他人而偶罹刑典，已如前述，經此刑
    之宣告後，應當知警惕而無再犯之虞，本院因認暫不執行其之刑為當，併予以宣
    告緩刑二年，用啟自新。
四、至扣案之電子遊戲機「大舞台」一台（含ＩＣ板一片）、「金鯉童」一台（含Ｉ
    Ｃ板一片），均係共犯「志元」所有，且核屬供犯本件之罪所用之物，業據被告
    乙○○供明在卷，應依刑法第三十八條第一項第二款之規定宣告沒收之。
五、（一）公訴意旨另略以：被告乙○○係設於桃園縣平鎮市○○里○○路六五九巷
          四十六號對面貨櫃屋之某不知名商店負責人，竟自九十二年十一月間起，
          在上址設置上開電子遊戲機「大舞台」、「金鯉童」各一台，供不特定之
          人為賭博遊戲，被告乙○○並以每月一萬八千元之代價，僱請被告甲○○
          在上址擔任櫃台工作。嗣於九十二年十一月二十九日十二時五十分許，為
          桃園縣政府警察局平鎮分局在上址查獲。因認被告等二人此部分所為，亦
          均涉犯刑法第二百六十六條第一項之賭博罪嫌。
    （二）按犯罪事實應依證據認定之，無證據不得認定其犯罪事實，又不能證明被
          告犯罪者，應諭知無罪之判決，刑事訴訟法第一百五十四條第二項、第三
          百零一條第一項定有明文。刑事訴訟法上所謂認定犯罪事實之證據，係指
          足以認定被告確有犯罪行為之積極證據而言，如未能發現相當證據或證據
          不足以證明，自不能以推測或擬制之方法，以為裁判基礎，最高法院二十
          九年上字第三一○五號及四十年臺上字第八十六號分別著有判例；又認定
          不利於被告之事實，須依積極證據，苟積極證據不足為不利被告之認定時
          ，即應為有利於被告之認定，更不必有何有利之證據，最高法院三十年上
          字第八一六號判例參照。
    （三）訊據被告乙○○固坦認於右揭時、地，擺設上開電子遊戲機「大舞台」、
          「金鯉童」各一台之事實；被告甲○○則雖供承：伊於右揭時、地受僱於
          被告乙○○一節，惟均堅決否認有何賭博之犯行，辯稱：擺設上開電子遊
          戲機期間，並未有人前來把玩，且於查獲當時，上開機台內亦皆未扣得錢
          幣等語
    （四）按公訴意旨認被告乙○○、甲○○上開所為另涉有刑法第二百六十六條第
          一項之賭博罪嫌，無非以偵查卷附之照片四張及扣案之上開「大舞台」、
          「金鯉童」各一台為主要論據。
    （五）經查，觀諸偵查卷附之照片四張，其中二張為查獲現場之照片（一為貨櫃
          屋外觀、一為貨櫃屋內部擺設）；一張為上開扣案「大舞台」、「金鯉童
          」各一台之照片，另一張則為上開扣案機台所含ＩＣ板之照片，是尚無從
          據上開偵查卷附之照片四張逕認定被告等二人有何賭博犯行，況案發當時
          並未當場查獲任何賭客，亦未在上開扣案機台內查扣得任何錢幣，以供證
          明被告等二人確有提供上開電子遊戲機「大舞台」、「金鯉童」各一台，
          供不特定之人為賭博遊戲之情。至扣案之上開「大舞台」、「金鯉童」各
          一台，固可證明被告等二人有於上址查獲現場共同擺設上開機台之事實，
          惟要難因之即遽為被告等二人不利之認定甚明。
    （六）綜上所述，被告乙○○、甲○○所辯應非子虛，實無法僅憑上開公訴意旨
          論罪依據，即遽認被告等二人有公訴人所指此部分之賭博犯行，既不能證
          明被告等二人犯罪，揆諸上揭刑事訴訟法之規定，依法本應就被告等二人
          被訴涉犯賭博罪部分行為，為無罪之諭知，惟公訴意旨認此部分犯行與前
          開有罪部分為想像競合犯之裁判上一罪關係，爰不另為無罪之諭知。
據上論斷，應依刑事訴訟法第四百五十二條、第二百九十九條第一項前段，電子遊戲
場業管理條例第二十二條，刑法第十一條前段、第二十八條、第四十一條第一項前段
、第七十四條第一款、第三十八條第一項第二款，罰金罰鍰提高標準條例第二條，判
決如主文。
本案經檢察官簡志祥到庭執行職務。
中      華      民      國      九十三      年    八    月     十八     日
                                  臺灣桃園地方法院刑事第十二庭
                                      審判長法  官  游  紅  桃
                                            法  官  林  家  賢
                                            法  官  王  美  玲
右正本證明與原本無異。
如不服本判決，應於判決送達後十日內向本院提出上訴狀( 應附繕本 )，上訴於
臺灣高等法院。
                                            書記官  張  子  涵
中　　　華　　　民　　　國　　九十三　　年　　　八　　　月　　 二十 　　日
附錄本案論罪科刑法條全文：
電子遊戲場業管理條例第十五條
未依本條例規定辦理營利事業登記者，不得經營電子遊戲場業。
電子遊戲場業管理條例第二十二條
違反第十五條規定者，處行為人一年以下有期徒刑、拘役或科或併科新台幣五十萬元
以上二百五十萬元以下罰金。
